Multichar_Symbols +N +Adj +mas +fem +Sg +Pl GUESS

LEXICON Root

Adjective ;
Noun ;

LEXICON Noun
<[a|á|Á|b| c| d| e| é|É| f| g| h| i|í|Í| j| k| l| m| n|ñ|Ñ| o|ó|Ó| p| q| r| s| t|u|ú|Ú|ü|Ü|v| w| x| y| z|A|B|C|D|E|F|G|H|I|J|K|L|M|N|O|P|Q|R|S|T|U|V|W|X|Y|Z]*> Ninf;

LEXICON Adjective
<[a|á|Á|b| c| d| e| é|É| f| g| h| i|í|Í| j| k| l| m| n|ñ|Ñ| o|ó|Ó| p| q| r| s| t|u|ú|Ú|ü|Ü|v| w| x| y| z|A|B|C|D|E|F|G|H|I|J|K|L|M|N|O|P|Q|R|S|T|U|V|W|X|Y|Z]*> Adjinf;

LEXICON Ninf

o+N+Sg+mas:^o   #;
a+N+Sg+fem:^a   #;
o+N+Pl+mas:^os  #;
a+N+Pl+fem:^as  #;
ción+N+Sg+fem:^ción #;
ciones+N+Pl+fem:^ciones #;
ma+N+Sg+mas:^ma #;
pa+N+Sg+mas:^pa #;
ta+N+Sg+mas:^ta #;
ma+N+Pl+mas:^mas #;
pa+N+Pl+mas:^pas #;
ta+N+Pl+mas:^tas #;

Lexicon Adjinf
o+Adj+Sg+mas:^o   #;
a+Adj+Sg+fem:^a   #;
o+Adj+Pl+mas:^os  #;
a+Adj+Pl+fem:^as  #;
